臺灣新竹地方法院刑事判決　　　　　　　　　　　　　九十二年度訴字第四九六號
　　公　訴　人　臺灣新竹地方法院檢察署檢察官
　　被　　　告　甲○○
右列被告因違反槍砲彈藥刀械管制條例案件，經檢察官提起公訴（九十二年度偵字第
二八三四號)，本院判決如左：
    主  文
甲○○未經許可，寄藏可發射子彈具有殺傷力之改造手槍，累犯，處有期徒刑壹年陸
月，併科罰金新臺幣伍萬元，罰金如易服勞役，以新臺幣玖佰元即銀元佰元折算壹
日。扣案之可發射子彈具有殺傷力之仿ＦＮ廠半自動手槍改造之玩具手槍壹枝（含彈
匣壹個，槍枝管制編號：0000000000號）及子彈肆顆，均沒收。
    事  實
一、甲○○前有多次違反麻醉藥品管理條例及違反藥事法等前科，最後一次因犯竊盜
    罪，經本院於民國八十八年五月二十日以八十七年度易字第一六二二號刑事判決
    判處有期徒刑三月確定，於九十一年六月十九日執行完畢。詎其仍不知悔改，明
 知具有殺傷力之各式槍枝及子彈，非經主管機關許可不得擅自持有、寄藏，竟未
    經許可，於九十二年五月二十七日某時許，在其位於新竹市○○○路一○二號六
    樓之租屋處，以電話聯絡之方式，允諾己○○將其於不詳時間、地點，自姓名、
    年籍不詳，綽號「阿奇」之男子處所收受之可發射子彈具有殺傷力之仿ＦＮ廠半
    自動手槍製造之金屬玩具手槍更換土造金屬槍管改造而成之改造手槍一枝（含彈
    匣一個，槍枝管制編號：0000000000號，以下簡稱改造手槍）及具有
    殺傷力之玩具金屬彈殼加裝直徑約八ｍｍ之金屬彈頭改造而成之改造子彈五顆寄
    放於甲○○上開租屋處（己○○所涉持有可發射子彈具有殺傷力之改造手槍及子
    彈罪嫌，應由公訴人另行偵辦），己○○遂於翌（即九十一年五月二十八）日中
    午十二時至下午一時許，將上開具有殺傷力之改造手槍及子彈裝入一只黑色提包
    中，並偕同不知情之丙○○，帶至甲○○位於新竹市○○○路一○二號六樓租屋
    處甲○○使用之房間衣櫥底層藏放。嗣於同日晚上七時三十分許，經警於甲○○
    上址租屋處執行搜索時，在甲○○使用之房間衣櫥內扣得前開改造手槍一枝及子
    彈五顆（鑑驗時試射一顆，驗餘四顆均扣案），始得悉上情。
二、案經新竹市警察局移送臺灣新竹地方法院檢察署檢察官偵查起訴。
    理  由
一、訊據被告甲○○固坦認警員有於右揭時、地，搜索扣得上開具有殺傷力可發射子
    彈之改造手槍及子彈，惟矢口否認有何違反槍砲彈藥刀械管制條例犯行，辯稱：
    扣案改造手槍是己○○的，當時伊在睡覺，不知道己○○將上開改造手槍藏置於
    伊睡覺房間之衣櫥內，於警訊中供稱上開改造手槍係綽號「不良」之男子因抵押
    賭債而暫時放置於租屋處等語，係己○○為了交保，叫伊說槍是「不良」的云云
    。經查：
（一）扣案之改造手槍一枝及子彈五顆，係在被告上開租屋處被告所使用之房間衣櫥
      底層起出一節，除據被告供承在卷，核與證人即當日執行搜索之警員庚○○於
      本院審理時證述情節大致相符（參本院卷第九○之一頁），並有現場照片二幀
      附卷可稽（參臺灣新竹地方法院檢察署九十二年度偵字第二八三四號偵查卷第
      十頁）。又上開改造手槍、子彈經送內政部警政署刑事警察局鑑驗結果，認改
      造手槍係由仿ＦＮ廠半自動手槍製造之金屬玩具手槍更換土造金屬槍管改造而
      成，機械性能良好，可擊發適用子彈，認具殺傷力；又子彈均係玩具金屬彈殼
     加裝直徑約八ｍｍ之金屬彈頭改造而成，採樣一顆試射，可擊發，認具殺傷力
      等情，亦有該局九十二年八月二十二日刑鑑字第○九二○一○一六七五號槍彈
      鑑定書一份在卷可考（參上開偵查卷第四五至五一頁）。
（二）證人即與被告同時被查獲之被告友人己○○於本院行交互詰問時證述：於該日
      約中午時分，與綽號「阿田」的朋友，將一個黑色包包，內裝有改造手槍、子
      彈、安非他命等物，放在被告租屋處被告睡覺的那間房間衣櫥左下角，衣櫥裡
      有吊衣服等語（參本院第一八四、一八五、一九六頁），核與證人即於是日陪
      同證人己○○前往被告租屋處短暫停留之丙○○於本院行交互詰問時證述：當
      天快到中午的時候去的，在被告家中停留約十至十五分鐘，有看到證人己○○
      將一個暗色包包放到被告睡覺那個房間衣櫥裡，走的時候沒有把包包帶走等語
      （參本院卷第九四、九七頁），及證人即當日執行搜索之員警庚○○證述：扣
      案改造手槍是在被告房間達新牌衣櫥裡面底部取出的，有一個黑色包包，裡面
      放手槍、海洛因、安非他命、磅秤、分裝袋等語（參本院卷第九十之一頁）均
      相符合，復參以證人己○○所述放置黑色提包之位置，亦與證人庚○○於本院
      審理時當庭繪製之衣櫥及包包相關位置互核一致，且證人己○○對於扣案之改
      造手槍及子彈之外型、包裝方式等細節，均供述明確，證人己○○證述：因為
      槍的握把有圖案，而且子彈是伊用分裝袋裝起來的，「阿奇」交付時是散開的
      ，故扣案之槍彈可以確認是伊當時放在被告房間衣櫥裡面等語（參本院卷第二
      ○三頁），經本院當庭檢視扣案之改造手槍及子彈：槍枝握把上有花紋，子彈
      是用分裝袋包裝等情，亦有本院九十二年十二月二十四日審判筆錄存卷可查（
      參本院卷第二○三頁），是證人己○○於本院審理時證述扣案之改造手槍、子
      彈為其所持有，並將之藏置於被告上開租屋處被告使用之房間衣櫥內一節，應
      堪認屬實。
（三）又證人己○○證稱扣案之黑色包包並非其藏置於被告租屋處被告所使用之房間
      衣櫥內之黑色包包等語（參本院卷第二○四頁），雖與證人丙○○證稱扣案之
      黑色皮包確實是當天證人己○○放到被告房間衣櫥內之皮包等語不相符合（參
      本院卷第一三八頁），且證人即被告之妻乙○○亦於本院行交互詰問時具結稱
      ：證人己○○於九十二年五月二十八日中午，有至其與被告之租屋處找被告，
      手上有拿像百貨公司的紙袋，證人己○○沒有拿類似扣案之尼龍材質之包包，
      未見過扣案之黑色包包等語（參本院卷第一四二、一四六頁），惟本件扣案之
      黑色包包，並非員警於搜索時當場扣得，而係於本院審理時始行提出，此經證
      人庚○○證述在卷（參本院卷第九八頁），是扣案之黑色包包，究否確係當天
      員警搜索時所查獲之包包，即屬有疑，況本院審理時距案發時間已逾半年，證
      人之證述或有因時間之經過而記憶模糊，證人己○○既將扣案之改造手槍、子
      彈置於一黑色提包內並藏置於被告租屋處被告所使用之房間衣櫥內，已如前述
      ，是證人己○○之證詞，縱有上開與其他證人所言迥異之處，仍無礙於其關於
      扣案改造手槍、子彈之來源等證言之憑信性，附此說明。
（四）至被告辯稱：當時在睡覺，不知道證人己○○將扣案之改造手槍、子彈，藏置
      於其租屋處所使用之房間衣櫥內云云，查：
  １、證人乙○○證述證人己○○有時候會去該處（即新竹市○○○路一○二號六樓
      ）借住，有一間固定的房間給他用等語（參本院卷第一四七頁），證人己○○
      亦於本院審理時具結稱：因為那時沒有住在家裡，都到處跑，有固定住在被告
 那邊，扣案之改造槍彈因為不知道要放哪裡，才會放在被告那裡等語（參本院
      卷第一八八、一九七頁），另佐以證人即當日執行搜索之警員戊○○於本院行
      交互詰問時證述：進去搜索時，先看證人己○○的房間，擺設很單純，沒有棉
      被，只有一台電視及電視矮櫃、桌子等語（參本院卷第八五頁），證人己○○
      既於被告租屋處有一間固定的房間可供使用，且房間內亦有矮櫃等可放置物品
      之家具，證人己○○自可將扣案之改造槍彈藏置於其所使用之房間內，便利隨
      時取用，且槍枝係管制之物品，為公眾週知之事，不得任意持有，違者將被處
      以重刑，從而，持有槍枝者，無不盡全力加以隱藏。本件扣案改造手槍之藏放
      地點，係被告所使用之房間衣櫥底層，衣櫥內所放置者為被告及其妻乙○○之
      衣物，應為一極私密之處，非外人得任意使用，若非經由被告之同意或指示，
      證人己○○豈可能任意藏放於該處。從而，被告對於證人己○○擬將改造槍彈
      寄放於上開租屋處等情，實難諉為不知。進而言之，被告顯係事前即已同意並
      允諾受託藏寄扣案之改造手槍及子彈，是被告辯稱不知證人己○○將扣案之改
      造槍彈寄藏於上開租屋處一節，實不足採信。
  ２、又證人丙○○雖證稱證人己○○進去被告房間時，被告還在睡覺等語（參本院
      卷第九六頁），證人己○○則於本院審理時結證稱：九十二年五月二十八日那
      天總共去被告家兩次，第一次跟「阿田」（即證人丙○○）一起去，將扣案之
      改造槍彈放在被告房間之衣櫥內，因被告在睡覺，自己一個人無聊，就陪「阿
      田」回家，第二次回來時被告之妻乙○○不在家，被告則在睡覺，兩次去的時
      候，被告都在睡覺等語（參本院卷第一九一至一九三頁），證人乙○○亦證述
      有看到被告在睡覺，應該是早上或凌晨的時候等語（參本院卷第一四三頁），
      惟證人丙○○於被告家中停留之時間極為短暫，僅有十餘分鐘等情，已如前述
      ，尚不得因證人丙○○之上開證詞，即認被告無可預見其房間內有藏置改造手
      槍及子彈，又證人己○○、乙○○均非自寄藏改造槍彈之初至為警查獲時，始
      終在上開租屋處，亦無法證明被告是否知悉寄藏改造手槍及子彈乙事，尚難據
      為被告有利之認定；復佐以證人己○○於本院審理時證述：將改造手槍及子彈
      放進衣櫥時有拉上衣櫥拉鍊等語（參本院卷第一九六頁）及證人戊○○證述：
      搜索時被告躲在棉被裡面好像在睡覺，但不知道是真睡還是假睡，而槍枝是在
      被告房間裡面搜到的等語（參本院卷第八三頁），二者互核以觀，證人己○○
      於中午時分即將改造手槍放入被告房間衣櫥內並拉上拉鍊，該衣櫥為塑膠材質
      ，放入東西並拉上拉鍊時，勢必發出聲響，至傍晚員警進入被告上開租屋處執
      行搜索時，已經過約六個小時，參以證人乙○○證述被告自當天凌晨或早上就
      開始睡覺，且搜索時至少有三位員警進入，員警並先進入證人己○○所在之房
      間內執行搜索，亦會進行交談、詢問等動作，衡情被告斷無可能對於外界事物
      處於全然不知之狀態，是被告辯稱當天睡死了，什麼都不知道云云，顯與事理
      有違，殊難憑採。
  ３、證人己○○於本院行交互詰問時證述：「（甲○○事前知道你那天要找他嗎？
      ）我前一天，我打電話去，他說他沒空。當天要去前，我又打電話過去，是乙○○接的。乙○○告訴我說甲○○在睡覺，我很無聊，就叫「阿田」載我去。
      」等語（參本院卷第一九三頁），觀諸被告與證人己○○之關係及交往程度，
      證人己○○甚至在被告上開租屋處有一間固定使用之房間，理應相當容易進出
      ，若無重要事情商談，何須事先以電話聯繫，甚且於當天要出發前再以電話確
      認，況若如證人己○○所稱被告之妻乙○○已告知被告在睡覺，證人己○○仍
      執意前往，且短暫離開後又再行返回被告租屋處，再再均證被告事先（即遭查
      獲之前一日九十二年五月二十七日）對於證人己○○欲將改造槍枝、子彈寄藏
      於其租屋處乙事，知之甚明，其前揭所辯不知道其租屋處藏有改造手槍云云，
      要係事後卸責之詞，洵無足採。
（五）另被告於警、偵訊中均供稱：扣案之改造手槍及子彈，是綽號「不良」之男子
      ，因積欠賭債七萬元，於九十二年五月二十六日晚上，將改造手槍、子彈及毒
      品暫時抵押置放於其租屋處，嗣後於本院行準備程序及審理時則改稱：於警、
      偵訊中之所以供稱改造手槍是「不良」的，是為了要讓證人己○○交保云云（
      參上開偵查卷第五頁反面、第二十五頁反面、本院卷第三七、一五八頁），查
      當日查獲之改造手槍及子彈係在被告使用之房間內起出，而在證人己○○之房
      間內僅查出毒品等物，除據被告供承在卷，核與證人己○○證述相符，並經證
      人戊○○於本院行交互詰問時結證明確（參本院卷第八三頁），復有臺灣新竹
      地方法院檢察署九十二年度毒偵字第六七三號被告己○○違反毒品危害防制條
      例偵查卷所附之新竹市警察局刑警隊扣押物品目錄表可資佐憑，又警方並未以
      槍砲案件移送證人己○○，此有證人己○○臺灣高等法院被告全國前案紀錄表
      及本院調閱之臺灣新竹地方法院檢察署九十二年度毒偵字第六七三號卷足參，
      證人己○○如何需教導被告為幫其交保或脫罪而將改造槍彈之來源推給「不良
      」？況如被告前揭所辯，其已睡死，又如何得知改造手槍為證人己○○所有？
      證人己○○實毋庸擔心被告會對其作出不利之指控而教導被告為不實之供詞；
      且證人己○○於是日為警查獲後，至警局製作筆錄時陳稱：在被告房間中起獲
      之物品大都是被告所有一節，此經本院調閱臺灣新竹地方法院檢察署九十二年
      度毒偵字第六七三號偵查卷查閱無訛（參臺灣新竹地方法院檢察署九十二年度
      毒偵字第六七三號偵查卷第六頁），證人己○○於移送臺灣新竹地方法院檢察
      署內勤檢察官訊問時則供稱：九十二年五月二十六日晚上，有跟「不良」一起
      去被告振興一路之住處，「不良」欠被告錢，應該是還錢等語（參上開偵查卷
      第二六頁反面），證人己○○於警、偵訊中均未提及扣案之改造手槍、子彈為
     「不良」所有等情，益徵被告上開所辯，不啻與常情有違，且與事證俱不相符
      ，自無可採。綜核上情，本案事證明確，被告犯行至堪認定。
二、核被告甲○○所為，係犯槍砲彈藥刀械管制條例第十一條第四項之未經許可寄藏
    其他可發射子彈具有殺傷力之改造手槍罪及同條例第十二條第四項之未經許可寄
    藏子彈罪。按槍砲彈藥刀械管制條例就「持有」與「寄藏」槍砲分別設有處罰之
    規定。則單純之持有，固不包括寄藏，惟寄藏係指受託寄存並為藏匿，受託保管
    之人於事理本質上當然持有該標的物，故保管本身即為寄藏概念之核心，保管行
    為本身即為持有，而持有顯係受寄之當然結果（最高法院七十四年臺上字三四○○號判例意旨參照），是寄藏之受人委託代為保管，其保管之本身所為之持有，
    既係寄藏之當然結果，法律上自宜僅就寄藏行為為包括之評價，不應就持有予以
    論罪。是被告寄藏改造手槍、子彈所為之持有行為，係寄藏之當然結果，不另就
    其持有行為予以論罪。公訴人以被告持有上開改造手槍及子彈之行為予以論罪，
    尚有未洽。惟因基本社會事實同一，且觸犯同一法條，爰不為變更起訴法條，附
    此敘明。又被告以一寄藏行為，同時觸犯寄藏改造手槍及改造子彈二罪，為想像
    競合犯，應從一重之未經許可，寄藏改造手槍罪處斷。末查被告前因犯竊盜罪，
    經本院於八十八年五月二十日以八十七年度易字第一六二二號刑事判決判處有期
    徒刑三月確定，於九十一年六月十九日執行完畢等情，此有臺灣高等法院被告全
    國前案紀錄表及臺灣新竹地方法院檢察署刑案資料查註紀錄表可按，其受有期徒
    刑之執行完畢，五年以內再犯本件有期徒刑以上之罪，為累犯，應依刑法第四十
    七條規定加重其刑。爰審酌被告正值青年，其持有、寄藏槍枝、子彈之行為，嚴
    重危害社會安寧秩序，且其犯後飾詞狡辯，不知悔改等一切情狀，量處如主文所
    示之刑，以示懲儆，並就罰金刑部分，諭知易服勞役之折算標準。
三、扣案之仿ＦＮ廠半自動手槍改造之玩具手槍一枝（含彈匣壹個，槍枝管制編號：
    0000000000號）及子彈四顆，均具有殺傷力，係屬違禁物，應依刑法
    第三十八條第一項第一款規定宣告沒收。其餘改造子彈一顆，因鑑定試射，已不
    具殺傷力，不另宣告沒收。另扣案之土造金屬槍管半成品，並非法定之違禁物，
    黑色包包一個，亦非搜索當日所扣得，復查無其他證據證明係被告所有供犯罪所
    用或因犯罪所得之物，爰均不予宣告沒收。附此說明。
據上論斷，應依刑事訴訟法第二百九十九條第一項前段，槍砲彈藥刀械管制條例第十
一條第四項、第十二條第四項，刑法第十一條前段、第四十七條、第五十五條、四十
二條第二項、第三十八條第一項第一款，罰金罰鍰提高標準條例第二條，現行法規所
定貨幣單位計算新臺幣條例第二條，判決如主文。
本案經檢察官丁○○到庭執行職務。
中      華      民      國    九十三    年      一      月      九      日
                                  臺灣新竹地方法院刑事第四庭
                                      審判長法  官  王  紋  瑩
                                            法  官  馮  俊  郎
                                            法  官  蔡  欣  怡
右正本證明與原本無異。
如不服本判決，應於判決送達後十日內向本院提出上訴狀( 應附繕本 )，上訴於臺灣
高等法院。
                                            書記官  鄭  敏  郎
中      華      民      國    九十三    年      一      月      九      日
附錄本案論罪科刑法條全文：
槍砲彈藥刀械管制條例第十一條第四項
未經許可，持有、寄藏或意圖販賣而陳列第一項所列槍砲者，處一年以上七年以下有
期徒刑，併科新臺幣七百萬元以下罰金。
槍砲彈藥刀械管制條例第十二條第四項
未經許可，持有、寄藏或意圖販賣而陳列子彈者，處五年以下有期徒刑，併科新台幣
三百萬元以下罰金。
